【裁判字號】    97,簡上,740
【裁判日期】    971009
【裁判案由】    妨害家庭
【裁判全文】
臺灣板橋地方法院刑事判決             97年度簡上字第740號
上  訴  人
即  被  告  甲○○
上列上訴人即被告因妨害家庭案件，不服本院97年度簡字第4796
號中華民國97年5 月30日第一審判決（聲請案號：97年度調偵字
第381 號），提起上訴，本院管轄之第二審合議庭判決如下：
    主  文
上訴駁回。
    事實及理由
一、本件經本院審理結果，認原審以被告甲○○犯五次刑法第23
    9 條前段之通姦罪，並依刑事訴訟法第449 條第1 項前段、
    第3 項、刑法第239 條前段、第41條第1 項前段、第51條第
    5 款之規定，各處有期徒刑2 月，均如易科罰金，以新臺幣
    （下同）1,000 元折算1 日，並定應執行有期徒刑6 月，如
    易科罰金，以1,000 元折算1 日，經核其認事用法及量刑均
    無不當，應予維持，並引用第一審刑事簡易判決書記載之事
    實、證據及理由（如附件）。
二、上訴人即被告甲○○上訴意旨略以：伊承認原審認定之犯罪
    事實，惟伊必須維持基本生活開銷，需每日上班賺取生活費
    ，且有一幼子需扶養，及伊對造成告訴人乙○○所造成之傷
    害深表悔意，並獲得告訴人首肯而簽下同意書，今後將盡力
    彌補伊所做的錯事，況且，伊無能力繳納罰金，因需固定給
    付生活費每月4,000 元、明年起每月給付12,000元給小孩，
    伊目前沒有工作收入，現在的工作不到1 個月，月薪約32,0
    00元，為此請求給予緩刑宣告之諭知，使伊可以繼續工作云
    云。然本院審酌被告犯後固坦承犯行，惟被告為有配偶之人
    ，本應對其配偶負有忠誠義務，且其為智識成熟之人，縱於
    婚姻生活中遇有不和諧之事，仍應善盡忠誠義務，力求圓滿
    妥善處理，不得藉詞出軌，破壞家庭倫常，甚為五次通姦犯
    行，被告所為並無可憫之處，又其所為不僅違背婚姻之忠誠
    義務，更導致家庭破裂（其業與告訴人於民國96年12月24
    日協議離婚），仍未與告訴人達成和解，縱使告訴人於原審
    判決後曾與被告達成協議而由渠等簽立同意書，但觀諸該協
    議書（詳見本院卷第3頁）所示，僅係渠等以維繫親子關係
    為前提而同意與告訴人和平相處，並非告訴人對被告前開通
    姦行為為宥恕之表示，況告訴人於本院訊問時指稱：我曾試
    著原諒被告，但被告所承諾的日後生活費是我爭取來的，希
    望維持原審判決，我對被告已不再信任，前面二個月被告拖
    欠生活費，後來才補進來等語（詳見本院卷第47頁），是被
    告顯毫無悔意，則原審量處前開徒刑，倘不予執行，其無從
    明瞭法律之誡命規定及告訴人之內心感受，自不應宣告緩刑
    ，且原審之量刑並無失重之處，被告上訴為無理由，應予駁
    回。
據上論斷，應依刑事訴訟法第455 條之1 第1 項、第3 項、第36
8 條、第373 條，判決如主文。
本案經檢察官江祐丞到庭執行職務。
中    華    民    國    97    年    10    月    9     日
                  刑事第十八庭  審判長法  官  林淑婷
                                      法  官  邱景芬
                                      法  官  饒金鳳
以上正本證明與原本無異。
本件不得上訴。
                                      書記官  王春森
中    華    民    國    97    年    10    月    9     日


司法院資訊處製作；財團法人民間司法改革基金會備份。
